【裁判字號】    96,易,3293
【裁判日期】    970123
【裁判案由】    詐欺
【裁判全文】
臺灣臺北地方法院刑事判決              96年度易字第3293號
    公  訴  人  臺灣臺北地方法院檢察署檢察官
    被      告  甲○○
上列被告因詐欺案件，經檢察官提起公訴（96年度偵字第20926
號），檢察官依被告之請求，經法院同意於審判外進行協商，經
當事人雙方合意且被告認罪，由檢察官聲請改依協商程序，本院
合議庭裁定由受命法官獨任進行協商程序，判決如下：
    主      文
甲○○共同意圖為自己不法之所有，以詐術使人將本人之物交付
，處有期徒刑陸月，如易科罰金，以新臺幣壹仟元折算壹日；減
為有期徒刑月，如易科罰金，以新臺幣壹仟元折算壹日。
    事實及理由
一、本件被告甲○○所犯均係死刑、無期徒刑、最輕本刑為三年
    以上有期徒刑以外之罪，被告於準備程序中認罪，經被告與
    檢察官於審判外進行協商，檢察官聲請改依協商程序而為判
    決，本院合議庭裁定由受命法官獨任進行協商程序。依刑事
    訴訟法第四百五十五條之八規定，協商判決書之製作準用第
    四百五十四條規定，得以簡略方式為之，如認定之犯罪事實
    、證據及應適用之法條，與檢察官聲請簡易判決處刑書或起
    訴書之記載相同者，得引用之，合先說明。
二、犯罪事實：甲○○明知提供個人帳戶會使詐欺集團以之為詐
    騙他人匯款工具使用，仍與真實姓名、年籍不詳，自稱天道
    盟「周大哥」之成年男子（下簡稱「周大哥」）及其所屬之
    不詳詐騙集團成年成員，基於意圖為自己不法所有之犯意聯
    絡，由甲○○於民國九十五年（起訴書誤載為九十六年）十
    二月間某日，在電話中將其前已向中國信託商業銀行股份有
    限公司（下簡稱中國信託銀行）申請之第00000000
    0000號帳戶之帳號及密碼告知「周大哥」。俟「周大哥
    」取得前開帳戶資訊，得以語音轉帳方式使用後，即由詐騙
    集團中某真實姓名、年籍不詳之成年成員於同月十七日二十
    一時許，在網路聊天室內，先以「小琳」之名義與乙○○聊
    天，佯稱預與乙○○援交，並由「小陳」表示要確認乙○○
    之身分，要求乙○○配合操作提款機，使乙○○陷於錯誤，
    依指示持其於中國信託銀行所開立之第000000000
    0000000號帳戶提款卡提領現金，復以現金轉帳存入
    甲○○前開帳戶（詳如附表一所示）。甲○○接獲「周大哥
    」聯絡後，遂依「周大哥」之指示，將其帳戶內乙○○已存
    入之款項及其他不詳人士匯入之款項，以持卡提款、跨行轉
    帳方式，接續於同年十二月間起至隔（九十六）年一月四日
    止，匯至「周大哥」指定之不詳帳戶及新竹國際商業銀行、
    戶名「許桂芳」、帳號：00000000000號帳戶（
    詳如附表二所示）或交由不詳詐騙集團成員使用，剩餘款項
    則歸甲○○，甲○○因而取得新臺幣（下同）約二千多元之
    不法利益。
三、證據：
   （一）被告甲○○於本院審理時坦承犯行不諱，當庭為認罪
         之表示（見本院卷九十七年一月三日準備程序筆錄）
         。
   （二）被害人乙○○在警詢中之指述（詳見甲○○筆錄卷）
         。
   （三）中國信託銀行九十六年六月十二日中信銀集作字第九
         六五○四八九六號函暨所附甲○○上揭帳戶之開戶資
         料表（含甲○○身分證、駕照正反影本、印鑑卡）一
         份、歷史交易查詢報表三紙、自動化服務機器跨行提
         款／查詢交易明細資料二紙、中國信託銀行自動櫃員
         機收據影本一紙（均詳見甲○○筆錄卷）。
四、本件經檢察官與被告於審判外達成協商之合意，被告當庭認
    罪，其等合意內容為：被告願受有期徒刑六月，減為有期徒
    刑三月，得易科罰金之科刑範圍，此有本院九十七年一月三
    日準備程序筆錄、同月十七日協商程序筆錄在卷可按。查：
    上開協商合意並無刑事訴訟法第四百五十五條之四第一項所
    列情形之一，檢察官聲請改依協商程序而為判決，本院爰不
    經言詞辯論，於協商合意範圍內為協商判決如主文所示。被
    告前開帳戶之存摺、金融卡，因均未經扣案，性質非義務沒
    收之物，既不能證明現仍存在未滅失，為免將來執行困難，
    爰不另為沒收諭知，附此說明。
五、應適用之法條：刑事訴訟法第四百五十五條之二第一項、第
    四百五十五條之四第二項、第四百五十五條之八、第四百五
    十四條第一項，刑法第二十八條、第三百三十九條第一項、
    第四十一條第一項前段，中華民國九十六年罪犯減刑條例第
    二條第一項第三款、第七條、第九條，刑法施行法第一條之
    一，判決如主文。
六、本件係依協商所為之科刑判決，除有刑事訴訟法第四百五十
    五條之四第一項第一款、第二款、第四款、第六款、第七款
    所定情形之一，或協商判決違反同條第二項之規定外，不得
    上訴。又如有上列得上訴事由，而不服本件判決，得自收受
    判決送達之日起十日內，向本院提出上訴書狀，上訴於第二
    審法院。
本案經檢察官張友寧到庭執行職務。
中    華    民    國    97    年     1    月    23    日
                      刑事第十六庭  法  官  徐千惠
上正本證明與原本無異。
如不服本判決，應於判決送達後10日內向本院提出上訴狀 (應抄
附繕本)。
                                    書記官  翁禎謙
中    華    民    國    97    年     1    月    24    日
附表一：（乙○○存款至被告前揭中國信託銀行帳戶明細）
┌──┬──────────┬────────────┐
│編號│匯入日期            │匯入金額                │
├──┼──────────┼────────────┤
│一  │九十五年十二月十八日│一萬五千元              │
│    │二十一時十四分四十秒│                        │
├──┼──────────┼────────────┤
│二  │同時十七分八秒      │一萬五千元              │
├──┼──────────┼────────────┤
│三  │同時十九分三十一秒  │三萬元                  │
├──┼──────────┼────────────┤
│四  │同時二十一分二十三秒│三萬元                  │
├──┼──────────┼────────────┤
│五  │同時二十三分九秒    │二萬二千元              │
├──┼──────────┼────────────┤
│六  │同時二十五分一秒    │三千元                  │
├──┼──────────┼────────────┤
│七  │同月十九日三時三十七│三萬元                  │
│    │分六秒              │                        │
├──┼──────────┼────────────┤
│八  │同分九秒            │二萬九千元              │
├──┼──────────┼────────────┤
│九  │同分十二秒          │三萬元                  │
├──┼──────────┼────────────┤
│十  │同分十五秒          │二萬九千元              │
├──┼──────────┼────────────┤
│十一│同分十六秒          │一千元                  │
├──┼──────────┼────────────┤
│十二│同分十九秒          │一千元                  │
├──┼──────────┴────────────┤
│總計│二十三萬五千元                                │
└──┴───────────────────────┘
附表二：（甲○○匯至「許桂芳」帳戶情形）
┌──┬───────────┬───────────┐
│編號│匯出日期              │匯出金額              │
├──┼───────────┼───────────┤
│一  │九十五年十二月二十二日│一千元                │
│    │三時四十八分十九秒    │                      │
├──┼───────────┼───────────┤
│二  │同時五十六分二十九秒  │四十萬元              │
├──┼───────────┼───────────┤
│三  │同月二十六日四時零分十│一千元                │
│    │四秒                  │                      │
├──┼───────────┼───────────┤
│四  │同日四時六分三十六秒  │四十萬元              │
├──┼───────────┼───────────┤
│五  │九十六年一月四日      │一千元（起訴書漏載金額│
│    │                      │）                    │
├──┼───────────┴───────────┤
│總計│八十萬三千元                                  │
└──┴───────────────────────┘
附錄論罪科刑法條全文：
中華民國刑法第339條（普通詐欺罪）
意圖為自己或第三人不法之所有，以詐術使人將本人或第三人之
物交付者，處5年以下有期徒刑、拘役或科或併科1千元以下罰金
。
以前項方法得財產不法之利益或使第三人得之者，亦同。
前二項之未遂犯罰之。


司法院資訊處製作；財團法人民間司法改革基金會備份。
